【裁判字號】    95,小上,63
【裁判日期】    950504
【裁判案由】    清償債務
【裁判全文】
臺灣臺北地方法院民事裁定              95年度小上字第63號
上  訴  人  乙○○
被 上 訴人  誠泰行銷股份有限公司
法定代理人  甲○○
上列當事人間請求清償債務事件，上訴人對於本院臺北簡易庭民
國95年3月16日第一審判決（95年度北小字第328號）提起上訴，
本院裁定如下：
    主  文
上訴駁回。
第二審訴訟費用新臺幣壹仟伍佰元由上訴人負擔。
    理  由
一、按對於小額程序之第一審裁判上訴，非以其違背法令為理由
    ，不得為之；其上訴狀內應記載上訴理由，表明原判決所違
    背之法令及其具體內容，或依訴訟資料可認為原判決有違背
    法令之具體事實，民事訴訟法第436條之24及第436條之25分
    別定有明文。又當事人於第二審程序，不得提出新攻擊或防
    禦方法，亦經民事訴訟法第436條之28載有明文，是以當事
    人如於第二審程序提出新攻擊或防禦方法，第二審法院對之
    不得加以斟酌（最高法院28年上字第817號判例參照）。而
    上訴不合法者，依同法第436條之32第2項準用第444條第1項
    前段之規定，第二審法院應以裁定駁回之。
二、上訴人主張：信卡王通信股份有限公司之承辦人李蓮芝以詐
    欺手法謊稱免費提供網路電話設備申辦網路電話門號，而藉
    被上訴人之申請表而非誠泰銀行正式的貸款申請表來騙取上
    訴人簽名，未曾誠實告知係屬消費性貸款，且將身份證影本
    貼在無線電話門號申請書上，與一般銀行貸款不同，顯與被
    上訴人共同以移花接木手法向誠泰銀行貸款並轉嫁於上訴人
    名下，故依民法第92條規定，被上訴人以欺罔手段取得之債
    權無效。且被上訴人先則偽造文書，繼再竊錄通話中並無任
    何意思之「嘿」做為其有利憑證，有違誠信原則，故依民法
    第198條，被上訴人即屬以侵權手法請求債務，上訴人亦得
    拒絕履行，故請求廢棄原判決等語。
三、經查，本件斟酌上訴人於原審言詞辯論期日之陳述內容（原
    審卷第18頁、第29頁至第30頁），既未曾爭執被上訴人以欺
    罔手段偽造文書取得債權，或抗辯因被上訴人係以侵權行為
    取得債權故而拒絕履行等情（按上訴人於原審僅抗辯否認曾
    向被上訴人申貸款項），是上訴人前揭上訴理由，核均屬於
    第二審程序所提出之新攻擊或防禦方法，故依前開規定，本
    院對之即不得加以斟酌。且核上訴人於上訴狀內所記載之其
    餘上訴理由，亦未表明原判決所違背之法令及其具體內容。
    故依其上訴狀所述整體訴訟資料，既無從認定原判決有何違
    背法令之具體事實，亦即上訴人對於原判決有何不適用法規
    或適用法規不當之情形，並未具體說明。是綜前所述，上訴
    人之上訴即不合法，應以裁定駁回之。
四、上訴人應負擔之訴訟費用額1,500元。
五、據上論結，本件上訴不合法，依民事訴訟法第436條之32第2
    項準用第444條第1項前段、第436條之19第1項、第78條，裁
    定如主文。
中    華    民    國    95    年    5    月    4      日
                     民事第二庭審判長法  官  鄭純惠
                                     法  官  蔡政哲
                                     法  官  蕭胤瑮
以上正本係照原本作成
本裁定不得抗告
中    華    民    國    95    年    5    月    4      日
                                     書記官  黃慧怡


司法院資訊處製作；財團法人民間司法改革基金會備份。
